臺灣新竹地方法院刑事判決　
110年度訴緝字第37號
公  訴  人  臺灣新竹地方檢察署檢察官
被      告  楊柏楷

                    住新竹縣○○鎮○○路○○○段000巷00    號

上列被告因詐欺等案件，經檢察官提起公訴（108年度偵字第345
8號），及移送併辦（109年度偵字第3625號），嗣被告於準備程
序中就被訴事實為有罪之陳述，經本院告知簡式審判程序之旨，
並聽取被告與公訴人之意見後，本院合議庭裁定由受命法官獨任
進行簡式審判程序，判決如下：
    主  文
己○○犯如附表一所示之陸罪，各處如附表一主文欄所示之刑。
未扣案之現金新臺幣貳仟元沒收，於全部或一部不能沒收或不宜
執行沒收時，追徵其價額。
    事  實
己○○於民國107年5月初起，參與含真實身分不詳、自稱「陳彥希
」（無證據證明為未滿18歲之少年，起訴書誤載為「葉淳易」，
應予更正）及其他真實身分不詳之成年人所屬三人以上、以實施
詐術為手段所組成之詐欺集團（所涉參與犯罪組織之犯行，另經
本院以108年度訴字第128號判決確定），由己○○擔任提領詐欺所
得之車手，「陳彥希」則為車手頭。己○○、「陳彥希」及其等所
屬詐欺集團之成員，共同基於意圖為自己不法所有之三人以上詐
欺取財、洗錢之犯意聯絡，由該集團之機房成員對如附表一所示
之庚○○、甲○○、丁○○、戊○○、丙○○、乙○○等6人實行如附表一所
示之詐欺行為，使庚○○等6人均陷於錯誤而將款項匯入如附表一
所示之人頭帳戶中；另一方面，己○○則依「陳彥希」指示，先於
如附表二所示之時間、地點提領贓款後，再轉交「陳彥希」收受
，其等以此輾轉交付之方式製造金流斷點，掩飾及隱匿詐欺犯罪
所得之本質及去向以洗錢。己○○並因而取得共計新臺幣（下同）
2000元之報酬。嗣經庚○○等6人發覺受騙報警處理，而悉上情。
    理  由
一、訊據被告己○○對於前揭犯罪事實均坦承不諱（本院110訴緝3
    7卷【下稱院卷】第39、57、59頁），並經證人庚○○、丁○○
    、甲○○、戊○○、丙○○、乙○○於警詢中分別證述明確（108偵1
    465卷【下稱偵卷】第14-17、26-27、37-40、52-54、63-65
    、76-77頁），且有本案永豐銀行人頭帳戶（帳號000000000
    00000號，下稱A帳戶）、郵局人頭帳戶（帳號000000000000
    00號，下稱B帳戶）、中國信託人頭帳戶（帳號00000000000
    0號，下稱C帳戶）之車手提款影像一覽表（偵卷第7-9頁）
    、A帳戶之交易明細（偵卷第11頁）、證人庚○○、丁○○、甲○○之相關報案資料暨警方通報紀錄、轉帳紀錄或ATM交易執據
    （偵卷第13、18-25、28、30-35、36、41、44-48頁）、B帳
    戶之交易明細（偵卷第49頁）、證人戊○○、丙○○之相關報案
    資料暨警方通報紀錄、存摺內頁影本或ATM交易執據（偵卷
    第51、55-62、66、68-72頁）、C帳戶之交易明細（偵卷第7
    3頁）、證人乙○○之相關報案資料暨警方通報紀錄、轉帳紀
    錄（偵卷第75、78-79、85-86、91-94頁）、新竹市警察局
    第一分局108年11月7日偵查報告暨所附「葉淳易」之戒護紀
    錄（本院108訴671卷第58-59頁）等在卷可查，足認被告自
    白與事實相符，是本案事證明確，被告所為足堪認定，應予
    依法論科。
二、法律適用：
  ㈠核被告所為，均係犯刑法第339條之4第1項第2款之三人以上
    共同詐欺取財罪，及洗錢防制法第14條第1項、第2條第2款
    之洗錢罪。又被告本案提領如附表一所示贓款之行為，各係
    以一行為，同時觸犯上開2罪名，均為想像競合犯，應分別
    從一重之三人以上共同詐欺取財罪處斷（共6罪）。起訴書
    及併案意旨書漏未一併引用洗錢罪名為本案論罪條文，應由
    本院加以補充。
  ㈡又詐欺集團分工細緻，被告雖未自始至終參與各階段之犯行
    ，且無證據證明與撥打電話詐騙相關被害人之機房成員間彼
    此相識，然依現今詐欺集團詐騙之犯罪型態及模式，其等就
    所屬詐欺集團成員以本案手法行騙，當為主觀上所已預見之
    範圍，其等復在如事實欄所示犯行之合同犯意內，分擔犯罪
    行為之一部，而相互利用其他詐欺集團成員之部分行為以遂
    行犯罪之目的，自難謂無犯意聯絡及行為分擔，而應就共同
    意思範圍內之全部行為負責，故被告、「陳彥希」及其等所
    屬詐欺集團之成員間就事實欄所示之行為，均有犯意聯絡及
    行為分擔，應依刑法第28條之規定論以共同正犯。被告所犯
    如附表一所示之6次三人以上共同詐欺取財罪，犯意各別，
    行為互殊，應予分論併罰。
  ㈢檢察官移送併辦部分，與本案起訴部分為相同事實，自為起
    訴效力所及，應由本院一併審理之。
三、量刑審酌：
　㈠爰以行為人之責任為基礎，審酌本案與刑法第57條各款規定
    相適合之事實暨其他一切情狀（含相關被害人遭詐騙之金額
    、被告於詐欺集團中擔任之角色、其於本院審判中自白符合
    洗錢防制法第16條第2項之減刑規定、其於起訴後經本院通
    緝年餘始緝獲到案而耗費有限司法資源等），分別量處如附
    表一主文欄所示之刑；又依刑事訴訟法第310條之2準用同法
    第454條第1項規定，上開審酌細節並非行刑事簡式審判程序
    判決之必要記載事項，爰不另予敘明。
　㈡又按數罪併罰之案件，無庸於每一個案判決時定其應執行刑
    ，如待被告所犯數罪全部確定後，於執行時始由檢察官聲請
    法院裁定執行刑，不但能保障被告之聽審權，符合正當法律
    程序，更可提升刑罰之可預測性，減少不必要之重複裁判，
    避免違反一事不再理原則情事之發生（最高法院110年度台
    抗大字第489號裁定意旨參照），被告本案雖犯數罪，為尊
    重上開最高法院刑事大法庭之統一見解，本案爰不另定其執
    行刑，併此敘明。
四、沒收：
　　未扣案共計現金2000元為被告本案犯罪所得，且曾經被告取
    得事實上支配權，而為屬於被告之物，應依刑法第38條之1
    第1項、第3項規定宣告沒收，於全部或一部不能沒收或不宜
    執行沒收時，追徵其價額。
據上論斷，應依刑事訴訟法第273條之1第1項、第299條第1項前
段，判決如主文。
本案經檢察官林李嘉提起公訴及移送併辦，由檢察官劉得為、邱
宇謙到庭執行職務。
中　　華　　民　　國　　111 　年　　1 　　月　　20　　日
                  刑事第九庭  法　官  黃沛文
以上正本證明與原本無異。
如不服本判決應於收受本判決後20日內向本院提出上訴書狀，上
訴書狀應敘述具體理由。上訴書狀未敘述上訴理由者，應於上訴
期間屆滿後20日內補提理由書狀於本院(均須按他造當事人之人
數附繕本 )「切勿逕送上級法院」。 
中　　華　　民　　國　　111 　年　　1 　　月　　20　　日
                              書記官  林欣緣
附錄本判決論罪法條：
中華民國刑法第339條之4第1項第2款
犯詐欺罪而有下列情形之一者，處1年以上7年以下有期徒刑，得
併科1百萬元以下罰金：
二、三人以上共同犯之。
　
洗錢防制法第2條第2款
本法所稱洗錢，指下列行為：
二、掩飾或隱匿特定犯罪所得之本質、來源、去向、所在、所有
    權、處分權或其他權益者。

洗錢防制法第14條第1項
有第2條各款所列洗錢行為者，處7年以下有期徒刑，併科新臺幣
5百萬元以下罰金。

附表一
編號 犯罪過程 1 不詳年籍之詐騙集團成員於107年5月11日撥打電話予庚○○，假冒「消費高手」網路業者及玉山銀行服務人員，謊稱因系統維修誤將其設為廠商端信用卡導致溢刷卡，如欲取消應依指示操作網路銀行及自動櫃員機云云，致庚○○因此陷於錯誤，依詐欺集團成員指示於同日晚間7時5分及7時34分許將29987元、29987元轉帳至A帳戶中。嗣己○○則陸續為如附表二編號1至7所示之提領贓款行為（已扣除手續費5元）。  主文： 己○○犯三人以上共同詐欺取財罪，處有期徒刑壹年肆月。 2 不詳年籍之詐騙集團成員於107年5月11日晚間6時12分許撥打電話予甲○○，假冒購物網站及新光銀行人員，謊稱其先前訂購商品因作業疏失導致溢刷訂單，須依指示操作自動櫃員機止付云云，致甲○○因此陷於錯誤，依詐欺集團成員指示操作提款機，而於同日晚間7時8分許將29987元轉帳至A帳戶中。嗣己○○則陸續為如附表二編號1至7所示之提領贓款行為（已扣除手續費5元）。  主文： 己○○犯三人以上共同詐欺取財罪，處有期徒刑壹年肆月。 3 不詳年籍之詐騙集團成員於107年5月11日撥打電話予丁○○，假冒「消費高手」網路業者及銀行客服人員，謊稱其先前訂購商品因作業疏失導致將重複扣款，須依指示操作自動櫃員機取消云云，致丁○○因此陷於錯誤，依詐欺集團成員指示操作提款機，而於同日晚間7時18分許將29987元轉帳至A帳戶中。嗣己○○則陸續為如附表二編號1至7所示之提領贓款行為（已扣除手續費5元）。  主文： 己○○犯三人以上共同詐欺取財罪，處有期徒刑壹年肆月。 4 不詳年籍之詐騙集團成員於107年5月12日撥打電話予戊○○，假冒機場店家「JETFI」及中國信託銀行人員，謊稱因公司作業疏失誤設為分期約定轉帳將遭連續扣款，須依指示操作自動櫃員機取消訂單云云，致戊○○因此陷於錯誤，依詐欺集團成員指示操作提款機，而於同日下午4時54分許將49989元轉帳至B帳戶中。嗣己○○則陸續為如附表二編號8至11所示之提領贓款行為（已扣除手續費5元）。  主文： 己○○犯三人以上共同詐欺取財罪，處有期徒刑壹年肆月。 5 不詳年籍之詐騙集團成員於107年5月12日下午3時42分許撥打電話予丙○○，假冒「消費高手」網路業者及花旗銀行服務人員，謊稱因公司作業疏失誤將其帳戶設定消費，如欲取消應依指示操作自動櫃員機云云，致丙○○因此陷於錯誤，依詐欺集團成員指示於同日晚間5時44分及5時49分許將29987元、10987元轉帳至B帳戶中。嗣己○○則陸續為如附表二編號12至14所示之提領贓款行為（已扣除手續費5元）。  主文： 己○○犯三人以上共同詐欺取財罪，處有期徒刑壹年肆月。 6 不詳年籍之詐騙集團成員於107年5月12日晚間7時許撥打電話予乙○○，假冒網路商家及中國信託銀行服務人員，謊稱因作業疏失多設定訂單將遭重複扣款，如欲取消應依指示操作自動櫃員機云云，致乙○○因此陷於錯誤，依詐欺集團成員指示於同日晚間7時40分、7時42分、7時46許將49987元、44888元、26123元轉帳至C帳戶中。嗣己○○則陸續為如附表二編號15至19所示之提領贓款行為。  主文： 己○○犯三人以上共同詐欺取財罪，處有期徒刑壹年肆月。 

附表二
編號 提領時間 提領地點 提領金額 提領帳戶 1 107年5月11日晚間7時16分許 統一超商竹光門市 20000元 A帳戶 2 107年5月11日 晚間7時17分許 同上 20000元 A帳戶 3 107年5月11日晚間7時21分許 全家便利商店新竹國光店 20000元 A帳戶 4 107年5月11日 晚間7時25分許 統一超商民富門市 20000元 A帳戶 5 107年5月11日晚間7時34分許 全家超商新竹中山店 共8000元 A帳戶 6 107年5月11日晚間7時37分許 渣打銀行新興分行 20000元 A帳戶 7 107年5月11日晚間7時38分許 同上 共11000元 A帳戶 8 107年5月12日下午4時57分許 統一超商寶捷門市 20000元 B帳戶 9 107年5月12日下午4時58分許 全家超商新竹新美門市 3000元 B帳戶 10 107年5月12日下午4時59分 同上 共25000元 B帳戶 11 107年5月12日 下午5時許 同上 2000元 B帳戶 12 107年5月12日 下午5時48分許 全家超商新竹延平門市 20000元 B帳戶 13 107年5月12日 下午5時49分許 同上 10000元 B帳戶 14 107年5月12日下午5時53分許 萊爾富超商新竹香山門市 10000元 B帳戶 15 107年5月12日 晚間7時47分許 萊爾富超商新竹竹諺門市 20000元 C帳戶 16 107年5月12日 晚間7時48分許 同上 20000元 C帳戶 17 107年5月12日 晚間7時53分許 統一超商篤明門市 30000元 C帳戶 18 107年5月12日 晚間7時54分許 同上 30000元 C帳戶 19 107年5月12日 晚間8時許 全家超商新竹頂福門市 20000元 C帳戶